---
title: "Graficos"
author: "Ángel de Jesús Castillo Negrete, 2019120007"
date: "`r Sys.Date()`"
output: pdf_document
---

```{r setup, include=FALSE}
knitr::opts_chunk$set(echo = TRUE)
```

## Setup

```{r include=FALSE}
cat("\f")
rm(list=ls())
library(pacman)
p_load(tidyverse,
       janitor,
       data.table,
       dtplyr,
       rio)

theme_set(theme_bw())


#======#
# 2016 #
#======#

### load data
geih_2016 = import("2_data_2016/output/geih_2016.rds") %>% select(directorio,secuencia_p,orden,sexo=p6020,edad=p6040,esc=p6210,clase=clase.x,dpto=dpto.x,salud=p6090,pension=p6920,fex=fex_c_2011.x,ft,ocu=oci,deso=dsi,tiene_contrato=p6440,contrato_verbal_escrito=p6450,contrato_def_indef=p6460,horas_semanales=p6800,dur_desempleo=p7250,subsidio_desempleo=p9460,inglabo) %>% tibble() %>% mutate(pet=ifelse(edad>10,1,0),year=2016) %>% 
  mutate(ft=ifelse(ocu==1|deso==1,1,0))


### Correct Expansion Factor
geih_2016$fex = gsub(",","\\.",geih_2016$fex) %>% as.numeric()/3
geih_2016$fex %>% sum()


### Clean Variables
geih_2016=geih_2016 %>% 
  mutate(sexo=case_when(sexo==1~"Hombre",
                        sexo==2~"Mujer"),
         clase=case_when(clase==1~"Urbano",
                         clase==2~"Rural"),
         esc=case_when(esc==1 ~"Ninguno",
                       esc==2 ~"Preescolar",
                       esc==3 ~"Primaria",
                       esc==4 ~"Secundaria",
                       esc==5 ~"Media",
                       esc==6 ~"Superior"),
         salud=case_when(salud==1 ~"Si",
                         salud==2~"No"),
         grupo_etario = case_when(edad<15~"15<",
                                  between(edad,15,19)~"15-19",
                                  between(edad,20,24)~"20-24",
                                  between(edad,25,29)~"25-29",
                                  between(edad,30,34)~"30-34",
                                  between(edad,35,39)~"35-39",
                                  between(edad,40,44)~"40-44",
                                  between(edad,45,49)~"45-49",
                                  between(edad,50,54)~"50-54",
                                  between(edad,55,59)~"55-59",
                                  between(edad,60,65)~"60-65",
                                  edad>65 ~"65+"),
         pension=case_when(pension==1 ~"Cotiza Pensión",
                           pension==2 ~"No Cotiza Pensión",
                           pension==3 ~"Pensionado"),
         tiene_contrato=case_when(tiene_contrato==1 ~"Si",
                                  tiene_contrato==2 ~"No"),
         contrato_verbal_escrito=case_when(contrato_verbal_escrito==1 ~"Si",
                                           contrato_verbal_escrito==2~"No",
                                           contrato_verbal_escrito==3~"Ns/Nr"),
         contrato_def_indef=case_when(contrato_def_indef==1 ~"Termino Indefinido",
                                      contrato_def_indef==2 ~"Termino Fijo",
                                      contrato_def_indef==3 ~"Ns/Nr"),
         subsidio_desempleo=case_when(subsidio_desempleo=="1" ~"Si",
                                      subsidio_desempleo=="2"~"No",
                                      subsidio_desempleo=="9" ~"Ns/Nr"),
         informal=ifelse(ocu==1 & pension=="No Cotiza Pensión","Informal","Formal")) %>% 
  mutate_at(.vars = c("sexo","clase","esc","salud","grupo_etario","pension","contrato_verbal_escrito","contrato_def_indef","tiene_contrato","subsidio_desempleo","informal"),.funs = as_factor)

#======#
# 2023 #
#======#


### load data
geih_2023 = import("1_data/output/geih_2023.rds")%>% select(mes=mes.x,directorio,secuencia_p,orden,sexo=p3271,edad=p6040,esc=p3042,clase=clase.x,dpto=dpto.x,salud=p6090,pension=p6920,pet,fex=fex_c18.x,ft=ft.x,fft=fft.x,ocu=oci,deso=dsi,tiene_contrato=p6440,contrato_verbal_escrito=p6450,contrato_def_indef=p6460,horas_semanales=p6800,dur_desempleo=p7250,subsidio_desempleo=p9460,inglabo)%>% tibble() %>% mutate(year=2023,fex=fex/3) %>% 
  mutate(ft=ifelse(ocu==1|deso==1,1,0))

## Clean Variables
geih_2023= geih_2023%>% 
  mutate(sexo=case_when(sexo==1~"Hombre",
                        sexo==2~"Mujer"),
         clase=case_when(clase==1~"Urbano",
                         clase==2~"Rural"),
         salud=case_when(salud==1 ~"Si",
                         salud==2~"No"),
         grupo_etario = case_when(edad<15~"15<",
                                  between(edad,15,19)~"15-19",
                                  between(edad,20,24)~"20-24",
                                  between(edad,25,29)~"25-29",
                                  between(edad,30,34)~"30-34",
                                  between(edad,35,39)~"35-39",
                                  between(edad,40,44)~"40-44",
                                  between(edad,45,49)~"45-49",
                                  between(edad,50,54)~"50-54",
                                  between(edad,55,59)~"55-59",
                                  between(edad,60,65)~"60-65",
                                  edad>65 ~"65+"),
         pension=case_when(pension==1 ~"Cotiza Pensión",
                           pension==2 ~"No Cotiza Pensión",
                           pension==3 ~"Pensionado"),
         esc = case_when(esc==1 ~"Ninguno",
                         esc==2 ~"Preescolar",
                         esc==3 ~"Basica Primaria",
                         esc==4 ~"Basica Secundaria",
                         esc==5 ~"Media Academica",
                         esc==6 ~"Media Tecnica",
                         esc==7~"Normalista",
                         esc==8 ~"Tecnica Profesional",
                         esc==9~"Tecnologica",
                         esc==10~ "Universitaria",
                         esc==11 ~"Especialización",
                         esc==12 ~"Maestria",
                         esc==13 ~"Doctorado",
                         esc==14 ~"Ns/Nr"),
         tiene_contrato=case_when(tiene_contrato==1 ~"Si",
                                  tiene_contrato==2 ~"No"),
         contrato_verbal_escrito=case_when(contrato_verbal_escrito==1 ~"Si",
                                           contrato_verbal_escrito==2~"No",
                                           contrato_verbal_escrito==3~"Ns/Nr"),
         contrato_def_indef=case_when(contrato_def_indef==1 ~"Termino Indefinido",
                                      contrato_def_indef==2 ~"Termino Fijo",
                                      contrato_def_indef==3 ~"Ns/Nr"),
         subsidio_desempleo=case_when(subsidio_desempleo=="1" ~"Si",
                                      subsidio_desempleo=="2"~"No",
                                      subsidio_desempleo=="9" ~"Ns/Nr"),
         informal=ifelse(ocu==1 & pension=="No Cotiza Pensión","Informal","Formal")) %>% 
  mutate_at(.vars = c("sexo","clase","esc","salud","grupo_etario","pension","contrato_verbal_escrito","contrato_def_indef","tiene_contrato","subsidio_desempleo","informal"),.funs = as_factor)

### Geih
geih = bind_rows(geih_2016,geih_2023)%>% 
  mutate(grupo_etario=fct_relevel(grupo_etario,c("15<","15-19","20-24","25-29","30-34","35-39","40-44","45-49","50-54","55-59","60-65","65+")),
         inglabo=ifelse(year==2023,inglabo/1.448,inglabo))

### Remove
rm(geih_2016,geih_2023)

```

## Main Statistics


```{r echo=FALSE}
### Main 
geih %>% 
  group_by(year)%>% 
  summarise(tbp=(pet*fex) %>% sum(na.rm = T)/fex %>% sum(),
            tgp=(ft*fex) %>% sum(na.rm=T)/(pet*fex)%>% sum(na.rm=T),
            unem=((deso*fex) %>% sum(na.rm=T) )/(ft*fex) %>% sum(na.rm=T),
            ocup=((ocu*fex) %>% sum(na.rm=T) )/(ft*fex) %>% sum(na.rm=T)) %>% 
  pivot_longer(cols = c("tbp","tgp","unem","ocup"),names_to = c("vars"),values_to = c("vals")) %>% 
ggplot(aes(fill=as.factor(year), y=vals, x=vars)) + 
  geom_bar(position="dodge", stat="identity")+
  scale_x_discrete(labels=c('TO', 'TBP', 'TGP', 'TD'))+
  scale_y_continuous(labels = scales::percent)+
  labs(title ="Evolución de Indicadores Claves del Mercado Laboral",
       subtitle = "Trimestre Movil Enero - Marzo, 2016 vs 2023",y="Porcentaje",x="",fill="",
       caption = "Fuente: Elaboración propia con datos del DANE")

```


## Desempleo por Sexo
```{r echo=FALSE}
### Unemployment by sex
geih %>% 
  group_by(year,sexo)%>% 
  summarise(unem=((deso*fex) %>% sum(na.rm=T) )/(ft*fex) %>% sum(na.rm=T)) %>% 
  ggplot(aes(fill=as.factor(year),x = sexo,y=unem))+
  geom_bar(position="dodge", stat="identity")+
  scale_y_continuous(labels = scales::percent)+
  labs(title ="Desempleo por Sexo",
       subtitle = "Trimestre Movil Enero - Marzo, 2016 vs 2023",x="Sexo",y="Porcentaje",fill="",
       caption = "Fuente: Elaboración propia con datos del DANE")

```


## Desempleo por sexo y grupo etario

### 2016



```{r echo=FALSE}
### Unemployment by sex and age group
geih %>% subset(year=="2016")%>% 
  group_by(year,sexo,grupo_etario)%>% 
  summarise(unem=((deso*fex) %>% sum(na.rm=T) )/(ft*fex) %>% sum(na.rm=T))%>% 
  ggplot(aes(x=grupo_etario,y=unem))+
  geom_col()+
  facet_wrap(~sexo)+
  scale_y_continuous(labels = scales::percent)+
  labs(title ="Desempleo por Sexo y Grupo Etario",
       subtitle = "Trimestre Movil Enero - Marzo,2016",x="",y="Porcentaje",fill="",
       caption = "Fuente: Elaboración propia con datos del DANE")+
  theme(axis.text.x = element_text(angle = 30, vjust = 0.5, hjust=1))

```

### 2023


```{r echo=FALSE}
### Unemployment by sex and age group
geih %>% subset(year=="2023")%>% 
  group_by(year,sexo,grupo_etario)%>% 
  summarise(unem=((deso*fex) %>% sum(na.rm=T) )/(ft*fex) %>% sum(na.rm=T))%>% 
  ggplot(aes(x=grupo_etario,y=unem))+
  geom_col()+
  facet_wrap(~sexo)+
  scale_y_continuous(labels = scales::percent)+
  labs(title ="Desempleo por Sexo y Grupo Etario",
       subtitle = "Trimestre Movil Enero - Marzo,2023",x="",y="Porcentaje",fill="",
       caption = "Fuente: Elaboración propia con datos del DANE")+
  theme(axis.text.x = element_text(angle = 30, vjust = 0.5, hjust=1))

```


## Poblacion

### 2016 

```{r echo=FALSE}

geih %>% subset(year==2016)%>% 
  group_by(year,sexo) %>% 
  reframe(fct_count(grupo_etario,prop=T)) %>% 
  mutate(n=ifelse(sexo=="Mujer",-1*n,n))%>% 
  ggplot(aes(x=f,y=n,fill=sexo))+
  geom_col()+
  coord_flip() +
  scale_y_continuous(labels = abs, limits = max(25000) * c(-1,1))+
  labs(title ="Distribución de la Población Total del País por Grupo Etario",x="",y="",
       subtitle = "Trimestre Movil Enero - Marzo, 2016",fill="",
       caption = "Fuente: Elaboración propia con datos del DANE")

```

### 2023

```{r echo=FALSE}

geih %>% subset(year==2023)%>% 
  group_by(year,sexo) %>% 
  reframe(fct_count(grupo_etario,prop=T)) %>% 
  mutate(n=ifelse(sexo=="Mujer",-1*n,n))%>% 
  ggplot(aes(x=f,y=n,fill=sexo))+
  geom_col()+
  coord_flip() +
  scale_y_continuous(labels = abs, limits = max(25000) * c(-1,1))+
  labs(title ="Distribución de la Población Total del País",x="",y="",
       subtitle = "Trimestre Movil Enero - Marzo, 2023",fill="",
       caption = "Fuente: Elaboración propia con datos del DANE")

```


## Seguro de Salud


```{r echo=FALSE}
geih %>% 
  group_by(year) %>% 
   reframe(fct_count(salud,prop = T)) %>% 
   subset(is.na(f)==F) %>% 
  ggplot()+geom_col(aes(x=f,p))+geom_text(nudge_y = 0.03,aes(x=f,y=p,label=round(p*100,1)))+facet_wrap(~year)+
  scale_y_continuous(labels = scales::percent)+
  labs(title="¿Tiene seguro de salud?",
       subtitle = "Trimestre Movil Enero - Marzo,2016-2023",y="Porcentaje",x="",fill="",
       caption = "Fuente: Elaboración propia con datos del DANE")

```

## Status Pensional de los Ocupados

```{r echo=FALSE}
### Status pensional de trabajadores ocupados
geih %>% subset(ocu==1)%>% 
  group_by(year) %>% 
  reframe(fct_count(pension,prop = T)) %>% 
  subset(is.na(f)==F) %>% 
  ggplot()+geom_col(aes(x=f,p))+geom_text(nudge_y = 0.03,aes(x=f,y=p,label=round(p*100,1)))+facet_wrap(~year)+
  scale_y_continuous(labels = scales::percent)+
  labs(title="Status Pensional de los Trabajadores Ocupados",x="",y="Porcentaje",
       subtitle = "Trimestre Movil Enero - Marzo,2016-2023",fill="",
       caption = "Fuente: Elaboración propia con datos del DANE")

```

## Contrato

```{r echo=FALSE}
### Contrato
geih %>% subset(ocu==1)%>% 
  group_by(year) %>% 
  reframe(fct_count(tiene_contrato,prop = T)) %>% 
  subset(is.na(f)==F) %>% 
  ggplot()+geom_col(aes(x=f,p))+geom_text(nudge_y = 0.03,aes(x=f,y=p,label=round(p*100,1)))+facet_wrap(~year)+
  scale_y_continuous(labels = scales::percent)+
  labs(title="Status Contractual de los Trabajadores Ocupados ¿Tiene Contrato?",y="Porcentaje",x="",
       subtitle = "Trimestre Movil Enero - Marzo,2016-2023",fill="",
       caption = "Fuente: Elaboración propia con datos del DANE")

```


## Contrato Verbal o Escrito

```{r echo=FALSE}
### Verbal o escrito
geih %>% subset(ocu==1)%>% 
  group_by(year) %>% 
  reframe(fct_count(contrato_verbal_escrito,prop = T))  %>% 
  ggplot()+geom_col(aes(x=f,p))+geom_text(nudge_y = 0.03,aes(x=f,y=p,label=round(p*100,1)))+facet_wrap(~year)+
  scale_y_continuous(labels = scales::percent)+
  labs(title="Status Contractual de los Trabajadores Ocupados ¿Contrato es Verbal o Escrito?",y="",
       subtitle = "Trimestre Movil Enero - Marzo,2016-2023",x="",y="Porcentaje",fill="",
       caption = "Fuente: Elaboración propia con datos del DANE")

```


## contrato fijo o indefinido

```{r echo=FALSE}
### Fijo o Indefinido
geih %>% subset(ocu==1)%>% 
  group_by(year) %>% 
  reframe(fct_count(contrato_def_indef,prop = T)) %>% 
  ggplot()+geom_col(aes(x=f,p))+geom_text(nudge_y = 0.03,aes(x=f,y=p,label=round(p*100,1)))+facet_wrap(~year)+
  scale_y_continuous(labels = scales::percent)+
  labs(title="Status Contractual de los Trabajadores Ocupados ¿Contrato es a termino Indefinido o Definido?",y="",x="",
       subtitle = "Trimestre Movil Enero - Marzo,2016-2023",y="Porcentaje",fill="",
       caption = "Fuente: Elaboración propia con datos del DANE")

```

## Ingresos 

```{r}
geih %>% group_by(year) %>% summarise(ingresos_mean=weighted.mean(inglabo,na.rm = T,w=fex),
                                           ingresos_median=median(inglabo,na.rm=T)) %>% 
  pivot_longer(cols = c("ingresos_mean","ingresos_median"),names_to = c("vars"),values_to = "vals") %>% 
  ggplot(aes(x=vars,y=vals))+
  geom_bar(position="dodge", stat="identity")+
  scale_y_continuous(labels = scales::dollar)+
  scale_x_discrete(labels=c("Ingresos Promedio","Ingresos Medianos"))+
  facet_wrap(~year)+
  labs(title ="Ingresos por Sexo, en pesos constantes de 2016",x="",y="Pesos Constantes 2016",
       subtitle = "Trimestre Movil Enero - Marzo, 2016 vs 2023",fill="",
       caption = "Fuente: Elaboración propia con datos del DANE. Nota: 100 pesos 2016 son equivalentes a 144.8 pesos de 2023")


```


## Ingresos por sexo

```{r}
geih %>% group_by(year,sexo) %>% summarise(ingresos_mean=weighted.mean(inglabo,na.rm = T,w=fex),
                                           ingresos_median=median(inglabo,na.rm=T)) %>% 
  pivot_longer(cols = c("ingresos_mean","ingresos_median"),names_to = c("vars"),values_to = "vals") %>% 
  ggplot(aes(x=vars,y=vals,fill=sexo))+
  geom_bar(position="dodge", stat="identity")+
  scale_y_continuous(labels = scales::dollar)+
  scale_x_discrete(labels=c("Ingresos Promedio","Ingresos Medianos"))+
  facet_wrap(~year)+
  labs(title ="Ingresos por Sexo, en pesos constantes de 2016",x="",y="Pesos Constantes 2016",
       subtitle = "Trimestre Movil Enero - Marzo, 2016 vs 2023",fill="",
       caption = "Fuente: Elaboración propia con datos del DANE. Nota: 100 pesos 2016 son equivalentes a 144.8 pesos de 2023")


```



## Ingreso Nivel educativo

### 2016

```{r}
geih %>% subset(year==2016)%>% 
  group_by(year,esc) %>%
  summarise(ingresos_mean=weighted.mean(inglabo,na.rm = T,w=fex)) %>% subset(is.na(esc)==F) %>% 
  ggplot(aes(x=reorder(esc,-ingresos_mean),y=ingresos_mean))+geom_col()+
  scale_y_continuous(labels = scales::dollar)+
  labs(title ="Ingresos por Escolaridad, en pesos constantes de 2016",x="",y="Pesos Constantes 2016",
       subtitle = "Trimestre Movil Enero - Marzo, 2016",fill="",
       caption = "Fuente: Elaboración propia con datos del DANE. Nota: 100 pesos 2016 son equivalentes a 144.8 pesos de 2023")

```


### 2023

```{r}
geih %>% subset(year==2023)%>% 
  group_by(year,esc) %>%
  summarise(ingresos_mean=weighted.mean(inglabo,na.rm = T,w=fex)) %>% subset(is.na(esc)==F) %>% 
  ggplot(aes(x=reorder(esc,-ingresos_mean),y=ingresos_mean))+geom_col()+
  scale_y_continuous(labels = scales::dollar)+
  labs(title ="Ingresos por Escolaridad, en pesos constantes de 2016",x="",y="Pesos Constantes 2016",
       subtitle = "Trimestre Movil Enero - Marzo, 2023",fill="",
       caption = "Fuente: Elaboración propia con datos del DANE. Nota: 100 pesos 2016 son equivalentes a 144.8 pesos de 2023")+
  theme(axis.text.x = element_text(angle = 30, vjust = 0.5, hjust=1))

```


## Ingreso urbano vs rural

```{r}
geih %>% group_by(year,clase) %>% summarise(ingresos_mean=weighted.mean(inglabo,na.rm = T,w=fex),
                                            ingresos_median=median(inglabo,na.rm=T)) %>% 
  pivot_longer(cols = c("ingresos_mean","ingresos_median"),names_to = c("vars"),values_to = "vals") %>% 
  ggplot(aes(x=vars,y=vals,fill=clase))+
  geom_bar(position="dodge", stat="identity")+
  scale_y_continuous(labels = scales::dollar)+
  scale_x_discrete(labels=c("Ingresos Promedio","Ingresos Medianos"))+
  facet_wrap(~year)+
  labs(title ="Ingresos por Urbanidad vs Ruralidad, en pesos constantes de 2016",x="",y="Pesos Constantes 2016",
       subtitle = "Trimestre Movil Enero - Marzo, 2016 vs 2023",fill="",
       caption = "Fuente: Elaboración propia con datos del DANE. Nota: 100 pesos 2016 son equivalentes a 144.8 pesos de 2023")

```


## Ingreso sexo urbano y rural

```{r}
geih %>% group_by(year,sexo,clase) %>% summarise(ingresos_mean=weighted.mean(inglabo,na.rm = T,w=fex)) %>% 
  pivot_longer(cols = c("ingresos_mean"),names_to = c("vars"),values_to = "vals") %>% 
  ggplot()+geom_point(aes(x=as.factor(year),y=vals,col=sexo,shape=clase))+
  geom_text(aes(x=as.factor(year),y=vals,col=sexo,label=round(vals,0)),vjust = -0.5)+
  scale_y_continuous(labels = scales::dollar)+
  labs(title ="Ingresos Promedio por Urbanidad vs Ruralidad y Sexo, en pesos constantes de 2016",x="",y="Pesos Constantes 2016",
       subtitle = "Trimestre Movil Enero - Marzo, 2016 vs 2023",fill="",
       caption = "Fuente: Elaboración propia con datos del DANE. Nota: 100 pesos 2016 son equivalentes a 144.8 pesos de 2023")

```


## Ingreso por grupo etario y sexo

### 2016

```{r}
geih %>% subset(year==2016& grupo_etario != "15<") %>% 
  group_by(year,sexo,grupo_etario) %>% 
  summarise(ingresos_mean=weighted.mean(inglabo,na.rm = T,w=fex)) %>% 
  ggplot(aes(x=grupo_etario,y=ingresos_mean,fill=sexo))+geom_bar(position = "dodge",stat = "identity")+
  scale_y_continuous(labels = scales::dollar)+
  labs(title ="Ingresos Promedio por Grupo Etario, en pesos constantes de 2016",x="",y="Pesos Constantes 2016",
       subtitle = "Trimestre Movil Enero - Marzo, 2016",fill="",
       caption = "Fuente: Elaboración propia con datos del DANE. Nota: 100 pesos 2016 son equivalentes a 144.8 pesos de 2023")
```


### 2023

```{r}
geih %>% subset(year==2023 & grupo_etario != "15<") %>% 
  group_by(year,sexo,grupo_etario) %>% 
  summarise(ingresos_mean=weighted.mean(inglabo,na.rm = T,w=fex)) %>% 
  ggplot(aes(x=grupo_etario,y=ingresos_mean,fill=sexo))+geom_bar(position = "dodge",stat = "identity")+
  scale_y_continuous(labels = scales::dollar)+
  labs(title ="Ingresos Promedio por Grupo Etario, en pesos constantes de 2016",x="",y="Pesos Constantes 2016",
       subtitle = "Trimestre Movil Enero - Marzo, 2023",fill="",
       caption = "Fuente: Elaboración propia con datos del DANE. Nota: 100 pesos 2016 son equivalentes a 144.8 pesos de 2023")

```


### Horas trabajadas semanalmente


```{r}
geih %>% 
  group_by(year) %>% 
  summarise(horas_promedio=weighted.mean(horas_semanales,na.rm = T,w=fex)) %>% 
  ggplot(aes(x=as.factor(year),y=horas_promedio))+geom_col()+
  geom_text(aes(x=as.factor(year),y=horas_promedio,label=round(horas_promedio,1)),nudge_y = 1.5)+
  labs(x="Año",y="Horas Semanales",title = "Jornada Laboral Semanal Promedio",subtitle =  "Trimestre Movil Enero - Marzo")

```


### Horas trabajdas semanalmente sexo

```{r}
geih %>% 
  group_by(year,sexo) %>% 
  summarise(horas_promedio=weighted.mean(horas_semanales,na.rm = T,w=fex)) %>% 
  ggplot(aes(x=as.factor(year),y=horas_promedio,fill=sexo))+geom_bar(position = "dodge",stat = "identity")+
  labs(x="Año",y="Horas Semanales",fill="",title = "Jornada Laboral Semanal Promedio",subtitle =  "Trimestre Movil Enero - Marzo",caption = "Fuente: Elaboración propia con datos del DANE.")

```


### Duracion Desempleo 

```{r}
geih %>% 
  group_by(year,sexo) %>% 
  summarise(dur_desempleo_promedio=weighted.mean(dur_desempleo,na.rm = T,w=fex)) %>% 
  mutate_if(is.numeric,function(x) x/4) %>% 
  ggplot(aes(x=as.factor(year),y=dur_desempleo_promedio))+geom_col()+
  labs(x="Año",y="Meses",
       title = "Duración Promedio del Desempleo",
       subtitle =  "Trimestre Movil Enero - Marzo",
       caption = "Fuente: Elaboración propia con datos del DANE.")

```


### Duracion Desempleo sexo

```{r}
geih %>% 
  group_by(year,sexo) %>% 
  summarise(dur_desempleo_promedio=weighted.mean(dur_desempleo,na.rm = T,w=fex)) %>% 
  mutate_if(is.numeric,function(x) x/4) %>% 
  ggplot(aes(x=as.factor(year),y=dur_desempleo_promedio,fill=sexo))+geom_bar(position = "dodge",stat = "identity")+
  labs(x="Año",y="Meses",
       title = "Duración Promedio del Desempleo",
       subtitle =  "Trimestre Movil Enero - Marzo",
       caption = "Fuente: Elaboración propia con datos del DANE.")

```

